臺灣臺中地方法院刑事判決            100年度簡上字第349號
上  訴  人
即  被  告  蔡鎮揚
上列上訴人因詐欺案件，不服臺灣臺中地方法院100年度簡字第
389號中華民國100年6月30日第一審判決（聲請簡易判決處刑案
號：臺灣臺中地方法院檢察署99年度偵字第13818、21086、
21840、22342、22393、23787號），提起上訴，本院判決如下：
    主    文
上訴駁回。
    犯罪事實
一、蔡鎮揚前因(1)恐嚇取財案件於民國（下同）94年1月3日經本
    院以93年度易字第2289號判決判處有期徒刑3月，如易科罰
    金以銀元300元折算1日，於94年3月23日入監執行，於94年6
    月22日縮刑期滿，於94年6月23日因徒刑執行完畢出監；(2)
    因詐欺案件經本院以95年度易字第1293號判決判處有期徒刑
    4月，如易科罰金以新台幣（下同）900元折算1日，蔡鎮揚
    不服上訴後，於96年2月15日經台灣高等法院台中分院以96
    年度上易字第24號判決駁回上訴確定，於96年3月14日易科
    罰金執行完畢【上開(1)(2)案於本件均構成累犯】。又因(3)交
    付金融帳戶資料予詐騙集團成員使用之案件，經本院豐原簡
    易庭98年度豐簡字第646號判決以幫助犯詐欺罪判處有期徒
    刑3月，如易科罰金以1,000元折算1日，蔡鎮揚不服上訴後
    ，於98年12月17日經本院以98年度豐簡上字第998號判決駁
    回上訴確定【蔡鎮揚本向台灣台中地方法院檢察署檢察官聲
    請易服社會勞動，於99年9月2日改入監執行，於99年11月22
    日始縮刑期滿執行完畢，於本件尚不構成累犯】，猶不知警
    惕。
二、蔡鎮揚明知申辦行動電話門號使用乃輕而易舉之事，雖預見
    提供自己在電信公司所申請之行動電話門號SIM卡供他人使
    用，將可能幫助他人以該行動電話門號作為實行詐欺犯罪之
    工具，竟基於他人縱以該電話門號SIM卡實行詐欺亦不違背
    其本意之幫助犯意，於99年1月18日向威寶電信股份有限公
    司（下稱威寶電信公司）台中大雅特約服務中心以500元購
    買「威寶旺卡」行動電話號碼0000-000000號之預付卡（下
    稱系爭門號），於99年1月18日後至2月間之某日在臺中市○
    ○路之「全家便利商店」前將系爭門號之SIM卡以1,000元出
    賣交付予姓名年籍均不詳之2名成年女子，嗣該2名女子所屬
    詐騙集團成員間，即意圖為自己不法之所有，基於詐欺取財
    之犯意聯絡及行為分擔，先後為下列行為：
（一）詐騙集團成員於自由時報廣告版刊登應徵司機之求職廣告
      ，並以系爭門號作為應徵之聯絡電話，陳銘池（業經臺灣
      高雄地方法院檢察署檢察官以99年度偵字第15905、20645
      、25968、34132號詐欺案件為不起訴處分確定）於99年3
      月12日見自由時報分類廣告刊登有招募司機之訊息，遂依
      報載系爭門號以電話與姓名、年籍不詳自稱「白經理」之
      成年男子聯絡，並於99年3月12日上午12時許，在高雄市
      三民區○○路與義華路處，將其申設之中華郵政股份有限
      公司楠梓右昌郵局帳號00000000000000帳戶之金融卡及密
      碼交付予「白經理」，該詐騙集團成員取得陳銘池所有楠
      梓右昌郵局之帳戶資料，再於附表二編號1所示之詐騙時
      間（即99年3月14日），以附表二編號1所示之詐騙方式，
      詐騙如附表二編號1所示之林明君，致其陷於錯誤，而於
      附表二編號1所示之匯款時、地，將附表二編號1所示之詐
      騙金額匯入陳銘池所有楠梓右昌郵局之帳戶內，嗣經林明
      君發覺受騙而報警處理，循線查獲上情。
（二）詐騙集團成員於自由時報廣告版刊登「棕櫚泉接送人員」
      之求職廣告，並以系爭門號作為應徵之聯絡電話，詹金錠
      （業經臺灣高雄地方法院以99年度易字第1849號判決論以
      幫助詐欺罪，量處有期徒刑3月，如易科罰金，以1,000元
      折算1日，緩刑2年，並向公庫支付4萬元確定）於99年3月
      13日晚間9時許，見自由時報分類廣告刊登有招募司機之
      訊息，遂依報載系爭門號以電話與姓名、年籍不詳自稱「
      白經理」之成年男子聯絡，並於99年3月14日下午3時許，
      在高雄市左營區○○○路與新榮街口處，將其申設之中華
      郵政股份有限公司高雄瑞豐郵局帳號00000000000000帳戶
      之存摺影本、金融卡及密碼交付予「白經理」，該詐騙集
      團成員取得詹金錠所有高雄瑞豐郵局之帳戶資料，再於附
      表二編號2、3、4所示之詐騙時間（即99年3月15日），以
      附表二編號2、3、4所示之詐騙方式，詐騙如附表二編號
      2、3、4所示之蔡佳君、陳淑君、張馨云等3人，致其等陷
      於錯誤，而於附表二編號2、3、4所示之匯款時、地，將
      附表二編號2、3、4所示之詐騙金額匯入詹金錠所有高雄
      瑞豐郵局之帳戶內，嗣經蔡佳君、陳淑君、張馨云等3人
      發覺受騙而報警處理，循線查獲上情。
（三）詐騙集團成員於自由時報廣告版刊登「棕櫚泉接送人員」
      之求職廣告，並以系爭門號作為應徵之聯絡電話，王若權
      （業經臺灣高雄地方法院檢察署檢察官以99年度偵字第
      19222、22876、31386號詐欺案件為不起訴處分確定）於
      99年3月16日下午2時許，見自由時報分類廣告刊登有招募
      司機之訊息，遂依報載系爭門號以電話與姓名、年籍不詳
      自稱「白經理」之成年男子聯絡，並於99年3月18日下午3
      時30分許，在高雄縣鳳山市家樂福量販店與裕隆汽車之路
      口處，將其女友陳品茵（業經臺灣高雄地方法院檢察署檢
      察官以99年度偵字第19222、22876號詐欺案件為不起訴處
      分確定）所申設之合作金庫商業銀行鳳松分行帳號000000
      00000000帳戶之存摺影本、金融卡及密碼交付予「白經理
      」，該詐騙集團成員取得陳品茵所有合作金庫鳳松分行帳
      戶資料，再於附表二編號5至12所示之詐騙時間（即99年3
      月18日至99年3月20日），以附表二編號5至12所示之詐騙
      方式，詐騙如附表二編號5至12所示之李珮瑄、徐美惠、
      鄭瑋琪、徐聘婷、薛湘怡、林怡聞、吳姿瑩、楊金燕等8
      人，致其等陷於錯誤，而於附表二編號5至12所示之匯款
      時、地，將附表二編號5至12所示之詐騙金額匯入陳品茵
      所有合作金庫鳳松分行帳戶內，嗣經李珮瑄、徐美惠、鄭
      瑋琪、徐聘婷、薛湘怡、林怡聞、吳姿瑩、楊金燕等8人
      發覺受騙而報警處理，始循線查獲上情。
三、案經(1)高雄縣政府警察局鳳山分局報告台灣台中地方法院檢
    察署偵查（99年度偵字第13818號）及(2)台南縣警察局佳里
    分局移送台灣台南地方法院檢察署呈請台灣高等法院檢察署
    檢察長核轉台灣台中地方法院檢察署偵查（99年度偵字第
    21086、22342）及(3)高雄市政府警察局鼓山分局移送台灣高
    雄地方法院檢察署呈請台灣高等法院檢察署檢察長核轉台灣
    台中地方法院檢察署偵查（99年度偵字第21840號）及(4)澎
    湖縣政府警察局馬公分局報告台灣台中地方法院檢察署偵查
    （99年度偵字第22393號）及(5)高雄市政府警察局鼓山、左
    營分局移送台灣高雄地方法院檢察署呈請台灣高等法院檢察
    署檢察長核轉臺灣臺中地方法院檢察署偵查（99年度偵字第
    23787號）後聲請簡易判決處刑。
    理    由
壹、有關於證據能力部分：
一、上訴人即被告蔡鎮揚（下稱被告）對於本案證據能力部分係
    表示沒有意見（見本院100年9月15日準備程序筆錄）。
二、卷附威寶電信公司台中大雅特約服務中心系爭門號行動電話
    預付卡服務申請書（附於台灣台中地方法院檢察署99年度核
    交字第918號卷第26頁），係該電信公司門市人員為客戶辦
    理申請之資料，核與刑事訴訟法第159條之4第2款從事業務
    之人於業務上或通常業務過程所須製作之證明文書規定相符
    ，此外又查無該文書有何顯有不可信之情形，依刑事訴訟法
    第159條之4第2款規定，自得為證據。
三、按刑事訴訟法第159條之5第2項所定：「當事人、代理人或
    辯護人於法院調查證據時，知有第159條第1項不得為證據之
    情形，而未於言詞辯論終結前聲明異議者，視為有前項之同
    意。」乃係基於證據資料愈豐富，愈有助於真實發現之理念
    ，酌採當事人進行主義之證據處分權原則，並強化言詞辯論
    主義，透過當事人等到庭所為之法庭活動，在使訴訟程序順
    暢進行之要求下，承認傳聞證據於一定條件內，得具證據適
    格。此種「擬制同意」，因與同條第1項之明示同意有別，
    實務上常見當事人等係以「無異議」或「沒有意見」表示之
    ，斯時倘該證據資料之性質，已經辯護人閱卷而知悉，或自
    起訴書、原審判決書之記載而了解，或偵、審中經檢察官、
    審判長、受命法官、受託法官告知，或被告逕為認罪答辯或
    有類似之作為、情況，即可認該相關人員於調查證據之時，
    知情而合於擬制同意之要件（最高法院96年度臺上字第4174
    號判決意旨參見）。經查，本判決下列所引用之被告以外之
    人於審判外之陳述（如附表一、二證據欄所示之言詞及書面
    陳述），業經本院審理時予以提示並告以要旨，且各經檢察
    官及被告表示沒有意見。嗣於本院行準備程序時被告亦未表
    示爭執，本院審酌上開證據資料製作時之情況，尚無違法不
    當及證明力明顯過低之瑕疵，亦認為以之作為證據應屬適當
    ，揆諸前開規定，爰依刑事訴訟法第159條之5規定，認本院
    後述之前揭證據等（含言詞及書面陳述）均具有證據能力。
四、按被告（此不同於被告以外之人）之自白，非出於強暴、脅
    迫、利誘、詐欺、疲勞訊問、違法羈押或其他不正之方法，
    且與事實相符者，得為證據，刑事訴訟法第156條第1項定有
    明文。本件被告於偵查中及原審審理時所為之自白（包括部
    分自白）部分，被告於原審及本院行準備程序到庭時均未提
    出其他可供證明被告下列經本院所引用之於偵查中及原審審
    理時所為之自白（包括部分自白）部分，究有如何之遭受「
    強暴、脅迫、利誘、詐欺、疲勞訊問、違法羈押或其他不正
    之方法」始為自白之證據，以供本院得以即時調查審認，並
    參酌上開所述之證據等，均足認被告下列經本院所引用之於
    偵查中及原審審理時所為之自白（包括部分自白）部分，其
    與事實相符者，依法自得為證據。
貳、有關於認定犯罪事實部分：
一、上開犯罪事實業據被告於偵查中及本院100年度易字第267號
    案件準備程序時均坦承不諱，嗣於本院審理時固然坦承有申
    辦系爭門號，並以1,000元之代價將SIM卡出賣他人使用等情
    ，惟矢口否認有何幫助詐欺取財之犯行，辯稱：伊於原審認
    罪是只有承認伊把SIM卡賣給別人，但是伊不知道別人會把
    SIM卡拿去作詐騙使用，伊在檢察官前面認罪，是伊以為檢
    察官問我有無把SIM卡賣給別人，伊承認伊有賣，但是伊當
    時不知道對方會把伊的SIM卡拿去作詐騙使用云云。
二、被告前曾向威寶電信公司申辦系爭門號而取得系爭門號SIM
    卡，業據被告坦承在卷，並有系爭門號威寶電信行動電話預
    付卡服務申請書影本在卷可稽（見台灣台中地方法院檢察署
    99年度核交字第918號卷第26頁）；而「白經理」所屬詐騙
    集團成員以系爭門號對外刊登求職廣告，用以收取陳銘池、
    詹金錠、陳品茵等人之金融帳戶資料，作為附表二編號1至
    12所示詐騙行為之工具等情，業經證人陳銘池、王若權、陳
    品茵、詹金錠、林明君、蔡佳君、陳淑君、張馨云、李珮瑄
    、徐美惠、鄭瑋琪、徐聘婷、薛湘怡、林怡聞、吳姿瑩、楊
    金燕等人之證述屬實，此外有附表一「證據欄」及附表二「
    案號／報告或移送機關／證據欄」所示之證據等在卷可稽，
    堪認「白經理」所屬詐騙集團成員確有以被告申辦之系爭門
    號作為聯絡工具取得陳銘池、詹金錠、王若權交付陳品茵之
    金融帳戶資料後，再供詐欺集團成員使用作為匯款工具以詐
    欺如附表二編號1至12所示之各該被害人林明君、蔡佳君、
    陳淑君、張馨云、李珮瑄、徐美惠、鄭瑋琪、徐聘婷、薛湘
    怡、林怡聞、吳姿瑩、楊金燕等12人。
三、現今行動電話甚為普及，申請行動電話門號並無任何特殊之
    限制，一般人皆得輕易申請1支，甚或數支門號使用，此乃
    眾所週知之事，若係用於通聯之正當用途，大可光明正大自
    行申請使用，若有人收集他人行動電話SIM卡，依一般常識
    認知，極易判斷乃係該隱身幕後之使用人基於使用別人行動
    電話門號通聯，不易遭警方循線追查之考慮而為，自可產生
    與不法犯罪目的相關之合理懷疑。況被告於99年11月16日偵
    查中檢察事務官訊問時供稱：「（問：0000-000000號你交
    給何人？）我今年1、2月份某日下午在台中市○○路全家便
    利商店前交給姓名年籍不詳的成年女子，她當場給我1,000
    元。（問：你如何知道她在收購門號？）我有一個朋友綽號
    叫『阿敏』的成年男子，跟我們在一起唱歌的時候，有提到
    有沒有人有門號沒有在用，有人要收購，當時我問他一個門
    號多少，他說1,000元，過了一個星期我跟他說要賣門號，
    『阿敏』就聯繫對方，並帶我去漢口路的全家便利商店前，
    將門號交給對方。（問：將門號任意交給他人，會被他人利
    用為財產犯罪之工具，是否清楚？）知道。」等語（見台灣
    台中地方法院檢察署99年度偵字第13818號卷第16至17頁）
    ；又於原審亦供稱：「（法官問：案發時從事何業？）作鐵
    工。（法官問：為何把門號以1,000元代價販賣？）我聽朋
    友說可以賣電話卡，我想我也沒有在用，就辦一個給對方，
    我也不知道對方會去詐騙別人。………」等語（見本院100
    年度易字第267號卷第23頁）；再於本院審理時供稱：「（
    審判長問：跟你拿SIM卡的女子大約幾歲？）20出頭。（審
    判長問：那天有幾個人找你拿SIM卡？）有兩個女生。（審
    判長問：對方是如何跟你說的？）是我一個朋友說跟這個女
    生認識，她們要電話是自己要用的，所以我就相信是朋友的
    朋友，應該沒有問題，所以就幫她辦易付卡讓她使用。（審
    判長問：辦理易付卡有無資格限制？）如果月租費有欠費的
    話，就不能辦理，沒有其他的限制。（審判長問：是否知道
    那兩個女子有無欠費？）我不知道，我也沒有問過她們為何
    不自己去辦理。（審判長問：是辦理哪個電信公司的易付卡
    ？）威寶電信的易付卡。（審判長問：你買那張易付卡花費
    多少錢？）我忘記了，大約500元左右。（審判長問：易付
    卡如果打完了之後，SIM卡是否要還給你？）不用。（審判
    長問：那兩個女生有無跟你說易付卡要做何用途？）沒有，
    她們只有說要自己使用而已。」等語（見本院100年10月4日
    審判筆錄），益見被告確實明知申請行動電話門號並無任何
    特殊之限制，然為賺取一倍之報酬乃出賣行動電話門號賺取
    現金，被告於偵查中亦自承將門號任意交給他人，有可能被
    他人利用為財產犯罪之工具等語，其可預見該門號SIM卡出
    售後，極可能被利用作為與詐騙有關之犯罪工具，雖無使用
    該門號者必然持以詐騙他人之確信，亦存有縱使用該門號作
    為不法詐騙使用亦在所不惜之幫助不確定故意。
四、且按刑法上之故意，分直接故意（確定故意）與間接故意（
    不確定故意），「行為人對於構成犯罪之事實，明知並有意
    使其發生者」為直接故意，「行為人對於構成犯罪之事實，
    預見其發生而其發生並不違背其本意者」為間接故意，而刑
    法上之幫助犯，係指以幫助之意思，對於正犯資以助力，而
    未參與實施犯罪之行為者而言。再一般人均可至電信機構申
    請行動電話之門號，並無資格之限制，亦不需多所貲費，如
    非有犯罪等不法目的或為掩飾自己真實身分，依常情並無捨
    棄自己申辦門號而迂迴向他人收購門號使用之理，且近來以
    佯稱中獎、信用卡遭盜刷等各種不實理由，要求被害人匯款
    之詐欺取財犯罪層出不窮，該等犯罪，多數均係利用人頭門
    號與被害人聯繫，迭經媒體廣為披載，被告係成年且智力成
    熟之人，對此應知之甚詳，況且被告曾因於97年間交付金融
    帳戶資料予他人使用，於98年12月17日因幫助詐欺罪遭判處
    有期徒刑3月確定，被告對於來歷不明之人收購SIM卡之現象
    更應有警覺意識，而被告所稱「阿敏」等人若欲使用行動電
    話門號，自可自行申辦，詎其等竟捨此正途不為，反以一門
    號1,000元為對價向被告收購SIM卡，其等收購之目的顯係欲
    不法使用以他人名義申辦之SIM卡，竟仍將如系爭門號SIM卡
    提供予他人使用，其主觀上確有容任對方利用該等資料犯詐
    欺取財罪之不確定故意，已至為明顯。
五、綜上所述，被告上開所辯應係事後卸責之詞，不足採信；參
    以被告前曾有多次參與偵審經驗，且被告又非無社會經驗之
    人，對認罪之意思應無誤認之可能，益徵被告前後於偵查中
    及本院100年度易字第267號案件準備程序時之自白為可信。
    被告上開犯行，事證明確，堪以認定。
參、論罪科刑：
一、按刑法上之幫助犯，係對於犯罪與正犯有共同之認識，以幫
    助之意思，對於正犯資以助力，而未參與實行犯罪之行為者
    而言。因此如未參與實施犯罪構成要件之行為，且係出於幫
    助之意思提供助力，即屬幫助犯，而非共同正犯。被告基於
    幫助之犯意，提供系爭門號予詐騙集團成員供詐騙集團成員
    施用詐術，詐騙集團成員利用被告交付系爭門號SIM卡之幫
    助，收取陳銘池、詹金錠、陳品茵三人之金融帳戶資料，作
    為附表二編號5至12所示詐騙行為之工具，足見被告僅係參
    與詐欺罪構成要件以外之行為，且並無證據證明被告係以正
    犯而非以幫助犯之犯意參與犯罪，應認其所為係幫助犯而非
    正犯行為。核被告所為，係犯刑法第339條第1項、第30條第
    1項之幫助詐欺取財罪。
二、又被告一次交付系爭門號SIM卡予姓名、年籍不詳之詐騙集
    團成員，供詐騙集團成員取得陳銘池、詹金錠、陳品茵三人
    之金融帳戶資料，使前開詐欺集團成員據以向如附表二編號
    1至12所示之被害人林明君、蔡佳君、陳淑君、張馨云、李
    珮瑄、徐美惠、鄭瑋琪、徐聘婷、薛湘怡、林怡聞、吳姿瑩
    、楊金燕等12人詐欺取財使用，係以一個幫助詐欺取財行為
    ，觸犯數個幫助詐欺取財罪名，侵害數個法益，乃一行為觸
    犯數罪名之想像競合犯，應從一重處斷（見本院暨所屬法院
    96 年法律座談會刑事類提案第7號研討結果）。又被告僅係
    幫助他人實行詐欺取財罪，為幫助犯，應依刑法第30條第2
    項之規定，按詐欺取財罪正犯之刑予以減輕。被告前因(1)恐
    嚇取財案件於94年1月3日經本院以93年度易字第2289號判決
    判處有期徒刑3月，如易科罰金以銀元300元折算1日，於94
    年3月23日入監執行，於94年6月22日縮刑期滿，於94年6月
    23 日因徒刑執行完畢出監；(2)因詐欺案件經本院以95年度
    易字第1293號判決判處有期徒刑4月，如易科罰金以新台幣
    （下同）900元折算1日，蔡鎮揚不服上訴後，於96年2月15
    日經台灣高等法院台中分院以96年度上易字第24號判決駁回
    上訴確定，於96年3月14日易科罰金執行完畢等情，有台灣
    高等法院被告前案紀錄表1紙附卷可憑，其於有期徒刑執行
    完畢後之五年內再故意犯本件有期徒刑以上之罪，為累犯，
    依法加重其刑。以上刑之加重及減輕，先加後減。
三、原審經審理結果，認為被告上開犯行，事證明確，因而適用
    刑法第30條第1項、第2項、第339條第1項、第47條第1項、
    第55條前段、第41條第1項前段，刑法施行法第1條之1第1項
    、第2項前段等規定，並審酌被告預見不法集團可能利用取
    得之電話SIM卡作為不法犯罪工具，仍將該電話SIM卡，交予
    姓名年籍不詳之人，危害社會治安，破壞金融秩序，並造成
    被害人之損害，助長犯罪，並使檢警難以追查犯罪集團，然
    其犯罪後能坦承犯行，態度尚稱良好等一切情狀，判處有期
    徒刑5月，並諭知易科罰金之折算標準。經核原審上開認事
    用法，尚無不合，量刑亦屬妥適，被告上訴另執砌詞否認犯
    行，指摘原判決不當，並無理由，應予駁回。
據上論斷，應依刑事訴訟法第368條，判決如主文。
本案經檢察官楊朝嘉到庭執行職務。
中    華    民    國    100    年    10    月    18    日
                      刑事第一庭審判長法  官  許旭聖
                                      法  官  朱光國
                                      法  官  廖穗蓁
以上正本證明與原本無異。
不得上訴。
                                      書記官  許靜茹
中    華    民    國    100    年    10    月    18    日
附表一：
┌──┬─────┬────────┬───┬───────┬───────┬─────────┐
│編號│取得時、地│ 取  得  方  式 │開戶人│ 金融機構名稱 │帳          號│證              據│
├──┼─────┼────────┼───┼───────┼───────┼─────────┤
│ 01 │於99年3 月│王若權於99年3 月│陳品茵│合作金庫商業銀│0000000000000 │(一)證人王若權、陳品│
│    │18日下午3 │16日下午2 時許，│      │行鳳松分行（下│號            │  茵於警詢中之證述│
│    │時30分許，│見自由時報分類廣│      │稱合作金庫鳳松│              │  。              │
│    │在高雄縣鳳│告刊登有招募司機│      │分行）        │              │(二)通聯調閱查詢單1 │
│    │山市家樂福│之訊息，遂依報載│      │              │              │  份。            │
│    │量販店與裕│之0000000000號電│      │              │              │(三)合作金庫鳳松分行│
│    │隆汽車之路│話與姓名、年籍均│      │              │              │  綜合存款存摺影本│
│    │口處。    │不詳自稱「白經理│      │              │              │  1 份。          │
│    │          │」之成年男子聯絡│      │              │              │(四)威寶電信股份有限│
│    │          │，並於前開時、地│      │              │              │  公司行動電話預付│
│    │          │，將其女友陳品茵│      │              │              │  卡服務申請書影本│
│    │          │所申設之後述帳戶│      │              │              │  1 份。          │
│    │          │存摺影本、金融卡│      │              │              │(五)合作金庫鳳松分行│
│    │          │及密碼等物，交付│      │              │              │  函送之開戶基本資│
│    │          │予「白經理」。  │      │              │              │  料及交易明細表影│
│    │          │                │      │              │              │  本各1 份。      │
├──┼─────┼────────┼───┼───────┼───────┼─────────┤
│ 02 │於99年3 月│詹金錠於99年3 月│詹金錠│中華郵政股份有│00000000000000│(一)證人詹金錠於警詢│
│    │14日下午3 │13日晚間9 時許，│      │限公司（下稱中│號            │  中之證述。      │
│    │時許，在高│見自由時報分類廣│      │華郵政公司）高│              │(二)遠傳電信股份有限│
│    │雄市左營區│告刊登有招募接送│      │雄瑞豐郵局    │              │  公司之通話明細1 │
│    │新莊一路與│人員之訊息，遂依│      │              │              │  份。            │
│    │新榮街口。│報載之0000000000│      │              │              │(三)自由時報分類廣告│
│    │          │號電話與姓名、年│      │              │              │  影本1 張。      │
│    │          │籍均不詳自稱「白│      │              │              │(四)通聯調閱查詢單1 │
│    │          │經理」之成年男子│      │              │              │  份。            │
│    │          │聯絡，並於前開時│      │              │              │(五)中華郵政公司高雄│
│    │          │、地，將其所申設│      │              │              │  郵局函送之立帳申│
│    │          │之後述帳戶存摺、│      │              │              │  請書影本及交易詳│
│    │          │金融卡及密碼等物│      │              │              │  情表各1 份。    │
│    │          │，交付予「白經理│      │              │              │                  │
│    │          │」。            │      │              │              │                  │
├──┼─────┼────────┼───┼───────┼───────┼─────────┤
│ 03 │於99年3 月│陳銘池於99年3 月│陳銘池│中華郵政公司楠│00000000000000│(一)證人陳銘池於警詢│
│    │12日上午11│12日，見自由時報│      │梓右昌郵局    │號            │  中之證述。      │
│    │時52分許，│分類廣告刊登有招│      │              │              │(二)自由時報分類廣告│
│    │在高雄市三│募司機之訊息，遂│      │              │              │  影本1 張。      │
│    │民區○○路│依報載之0000000-│      │              │              │(三)通聯調閱查詢單1 │
│    │與義華路口│044號電話與姓名 │      │              │              │  份。            │
│    │。        │、年籍均不詳之成│      │              │              │(四)中華郵政公司楠梓│
│    │          │年男子聯絡，並於│      │              │              │  右昌郵局之立帳申│
│    │          │前開時、地，將其│      │              │              │  請書影本及交易詳│
│    │          │所申設之後述帳戶│      │              │              │  情表各1 份。    │
│    │          │存摺影本、金融卡│      │              │              │(五)臺灣高雄地方法院│
│    │          │及密碼等物，交付│      │              │              │  檢察署99年度偵字│
│    │          │予該成年男子。  │      │              │              │  第15905、20645號│
│    │          │                │      │              │              │  不起訴處分書1 份│
│    │          │                │      │              │              │  。              │
└──┴─────┴────────┴───┴───────┴───────┴─────────┘
附表二：
┌──┬─────┬────────┬───┬─────┬─────┬─────┬─────────────┐
│編號│ 詐騙時間 │ 詐  騙  方  式 │被害人│匯款時、地│ 詐騙金額 │ 匯入帳戶 │案號／報告或移送機關／證據│
├──┼─────┼────────┼───┼─────┼─────┼─────┼─────────────┤
│  1 │99年3 月14│在露天拍賣網站上│林明君│於99年3 月│5700元    │中華郵政公│99年度偵字第22393號       │
│    │日下午3時 │，刊登拍賣「二手│      │14日下午4 │          │司楠梓右昌├─────────────┤
│    │38分許    │ASUS Eee PC 1008│      │時許，在澎│          │郵局帳號  │澎湖縣政府警察局馬公分局  │
│    │          │HA 10.1吋 超薄超│      │湖縣馬公市│          │0000000000├─────────────┤
│    │          │美型貝殼機」之不│      │東文里文明│          │1041號帳戶│(一)告訴人林明君於警詢中之指│
│    │          │實廣告，適有林明│      │路128號住 │          │          │  訴。                    │
│    │          │君於99年3 月14日│      │處，以網路│          │          │(二)前開帳戶之交易詳情表1 份│
│    │          │下午3 時38分許，│      │ATM匯款。 │          │          │  。                      │
│    │          │上網瀏覽前開訊息│      │          │          │          │(三)高雄市政府警察局楠梓分局│
│    │          │後，因而陷於錯誤│      │          │          │          │  刑事案件移送書1 份。    │
│    │          │而下標，惟事後並│      │          │          │          │                          │
│    │          │未收到得標之商品│      │          │          │          │                          │
│    │          │。              │      │          │          │          │                          │
├──┼─────┼────────┼───┼─────┼─────┼─────┼─────────────┤
│  2 │99年3 月15│在露天拍賣網站上│蔡佳君│於99年3 月│6000元    │中華郵政公│99年度偵字第21086號       │
│    │日晚間7時 │，刊登拍賣自行車│      │15日晚間8 │          │司高雄瑞豐├─────────────┤
│    │許        │之不實廣告，適有│      │時許，在高│          │郵局帳號  │高雄縣政府警察局左營分局  │
│    │          │蔡佳君於99年3 月│      │雄市左營區│          │0000000000├─────────────┤
│    │          │15日晚間7 時許，│      │新光里立大│          │1596號帳戶│(一)告訴人蔡佳君於警詢中之指│
│    │          │上網瀏覽前開訊息│      │路430 號11│          │          │  訴。                    │
│    │          │後，因而陷於錯誤│      │樓住處，以│          │          │(二)臺新銀行存款交易明細查詢│
│    │          │而下標，惟事後並│      │臺新銀行網│          │          │  結果1 張。              │
│    │          │未收到得標之商品│      │路ATM 轉帳│          │          │                          │
│    │          │。              │      │。        │          │          │                          │
├──┼─────┼────────┼───┼─────┼─────┼─────┼─────────────┤
│  3 │99年3 月15│以電話向其友人薛│陳淑君│於99年3 月│2萬5123元 │中華郵政公│99年度偵字第21840號       │
│    │日晚間6 時│晴佯稱：其之前於│      │15日晚間9 │          │司高雄瑞豐├─────────────┤
│    │30分許    │網路購物時，因付│      │時34分許，│          │郵局帳號  │高雄縣政府警察局鼓山分局  │
│    │          │款方式誤勾選為分│      │在苗栗縣大│          │0000000000├─────────────┤
│    │          │期付款，將導致按│      │湖鄉○○路│          │1596號帳戶│(一)告訴人陳淑君於警詢中之指│
│    │          │月扣款，需至郵局│      │42號之大湖│          │          │  訴。                    │
│    │          │自動櫃員機變更資│      │郵局自動櫃│          │          │(二)郵局自動櫃員機交易明細表│
│    │          │料云云，致薛晴陷│      │員機。    │          │          │  影本1 張。              │
│    │          │於錯誤，遂委請其│      │          │          │          │                          │
│    │          │前往郵局操作修正│      │          │          │          │                          │
│    │          │，並進而匯款。  │      │          │          │          │                          │
├──┼─────┼────────┼───┼─────┼─────┼─────┼─────────────┤
│  4 │99年3 月15│在雅虎奇摩拍賣網│張馨云│於99年3 月│1萬5000元 │中華郵政公│99年度偵字第23787號       │
│    │日晚間8時 │站上，刊登拍賣背│      │15日晚間8 │          │司高雄瑞豐├─────────────┤
│    │前之某時  │包之不實廣告，適│      │時許，在臺│          │郵局帳號  │高雄縣政府警察局鼓山分局  │
│    │          │有張馨云於99年3 │      │北縣中和市│          │0000000000├─────────────┤
│    │          │月15日晚間8 時前│      │中和路232 │          │1596號帳戶│(一)告訴人張馨云於警詢中之指│
│    │          │之某時，上網瀏覽│      │號之「板信│          │          │  訴。                    │
│    │          │前開訊息後，因而│      │銀行中和分│          │          │(二)前開帳戶之交易詳情表1 份│
│    │          │陷於錯誤而下標，│      │行」自動櫃│          │          │  。                      │
│    │          │惟事後並未收到得│      │員機。    │          │          │                          │
│    │          │標之商品。      │      │          │          │          │                          │
├──┼─────┼────────┼───┼─────┼─────┼─────┼─────────────┤
│  5 │99年3 月18│在雅虎奇摩拍賣網│李珮瑄│於99年3 月│2150元    │合作金庫鳳│99年度偵字第13818號       │
│    │日下午3時 │站上，刊登拍賣「│      │19日下午1 │          │松分行帳號├─────────────┤
│    │許        │Cosme Decorte 黛│      │時30分許，│          │0000000000│高雄縣政府警察局鳳山分局  │
│    │          │珂保濕美容液」之│      │在花蓮縣中│          │345 號帳戶├─────────────┤
│    │          │不實廣告，適有李│      │正路1 段41│          │          │(一)告訴人李珮瑄於警詢中之指│
│    │          │珮瑄於99年3 月18│      │號之中國信│          │          │  訴。                    │
│    │          │日下午3 時許，上│      │託商業銀行│          │          │(二)雅虎奇摩拍賣網站之商品資│
│    │          │網瀏覽前開訊息後│      │（下稱中國│          │          │  訊、得標通知及得標後買賣│
│    │          │，因而陷於錯誤而│      │信託銀行）│          │          │  留言板各1份。           │
│    │          │下標，惟事後並未│      │自動櫃員機│          │          │(三)告訴人提供之中國信託銀行│
│    │          │收到得標之商品。│      │。        │          │          │  存摺影本1份（戶名：李志 │
│    │          │                │      │          │          │          │  輝，帳號000-000000000000│
│    │          │                │      │          │          │          │  號）                    │
├──┼─────┼────────┼───┼─────┼─────┼─────┼─────────────┤
│ 6  │99年3 月19│在雅虎奇摩拍賣網│徐美惠│於99年3 月│2100元    │同上      │99年度偵字第13818號       │
│    │日下午1時 │站上，刊登拍賣「│      │19日下午1 │          │          ├─────────────┤
│    │30分許    │imation HQT Mars│      │時40分許，│          │          │高雄縣政府警察局鳳山分局  │
│    │          │500GB 2.5吋 行動│      │在桃園縣楊│          │          ├─────────────┤
│    │          │硬碟」之不實廣告│      │梅鎮○○路│          │          │(一)告訴人徐美惠於警詢中之指│
│    │          │，適有徐美惠於99│      │5 段551 巷│          │          │  訴。                    │
│    │          │年3 月19日下午1 │      │12號其任職│          │          │(二)臺灣銀行網路銀行交易明細│
│    │          │時30許，上網瀏覽│      │之公司內，│          │          │  表影本1 張。            │
│    │          │前開訊息後，因而│      │以臺灣銀行│          │          │(三)雅虎奇摩拍賣網站之得標通│
│    │          │陷於錯誤而下標，│      │網路銀行匯│          │          │  知及得標證明影本各1 份。│
│    │          │惟事後並未收到得│      │款。      │          │          │                          │
│    │          │標之商品。      │      │          │          │          │                          │
├──┼─────┼────────┼───┼─────┼─────┼─────┼─────────────┤
│ 7  │99年3 月19│在雅虎奇摩拍賣網│鄭瑋琪│於99年3 月│1萬3920元 │同上      │99年度偵字第13818號       │
│    │日某時    │站上，刊登拍賣「│      │19日晚間11│          │          ├─────────────┤
│    │          │西堤－原燒禮券」│      │時31分許，│          │          │高雄縣政府警察局鳳山分局  │
│    │          │之不實廣告，適有│      │在臺南市中│          │          ├─────────────┤
│    │          │鄭瑋琪於99年3 月│      │西區○○街│          │          │(一)告訴人鄭瑋琪於警詢中之指│
│    │          │19日某時，上網瀏│      │150 號「全│          │          │  訴。                    │
│    │          │覽前開訊息後，因│      │家便利商店│          │          │(二)臺新銀行自動櫃員機交易明│
│    │          │而陷於錯誤而下標│      │」之自動櫃│          │          │  細表影本1 張。          │
│    │          │，惟事後並未收到│      │員機。    │          │          │(三)雅虎奇摩拍賣網站之得標通│
│    │          │得標之商品。    │      │          │          │          │  知1 份。                │
├──┼─────┼────────┼───┼─────┼─────┼─────┼─────────────┤
│ 8  │99年3 月19│在雅虎奇摩拍賣網│徐娉婷│於99年3 月│5299元    │合作金庫鳳│99年度偵字第13818號       │
│    │日某時    │站上，刊登拍賣手│      │19日晚間6 │          │松分行帳號├─────────────┤
│    │          │機之不實廣告，適│      │時32分許，│          │0000000000│高雄縣政府警察局鳳山分局  │
│    │          │有徐娉婷於99年3 │      │在桃園縣蘆│          │345 號帳戶├─────────────┤
│    │          │月19日某時，上網│      │竹鄉○○路│          │          │(一)告訴人徐娉婷於警詢中之指│
│    │          │瀏覽前開訊息後，│      │1 號「開南│          │          │  訴。                    │
│    │          │因而陷於錯誤而下│      │大學」內之│          │          │(二)陽信商業銀行自動櫃員機交│
│    │          │標，惟事後並未收│      │陽信商業銀│          │          │  易明細單影本1 張。      │
│    │          │到得標之商品。  │      │行自動櫃員│          │          │                          │
│    │          │                │      │機。      │          │          │                          │
├──┼─────┼────────┼───┼─────┼─────┼─────┼─────────────┤
│ 9  │99年3 月19│在雅虎奇摩拍賣網│薛湘怡│於99年3 月│4000元    │合作金庫鳳│99年度偵字第13818號       │
│    │日中午12時│站上，刊登拍賣「│      │19日下午5 │          │松分行帳號├─────────────┤
│    │45分許    │imation HQT Mars│      │時57分許，│          │0000000000│高雄縣政府警察局鳳山分局  │
│    │          │500GB 2.5吋 行動│      │在臺北縣樹│          │345 號帳戶├─────────────┤
│    │          │硬碟」之不實廣告│      │林市○○街│          │          │(一)告訴人薛湘怡於警詢中之指│
│    │          │，適有薛湘怡於99│      │70巷1 號「│          │          │  訴。                    │
│    │          │年3 月19日中午12│      │三多郵局」│          │          │(二)郵局自動櫃員機交易明細表│
│    │          │時45分許，上網瀏│      │自動櫃員機│          │          │  影本1 張。              │
│    │          │覽前開訊息後，因│      │。        │          │          │(三)雅虎奇摩拍賣網站之商品資│
│    │          │而陷於錯誤而下標│      │          │          │          │  訊、結帳資訊、得標通知及│
│    │          │，惟事後並未收到│      │          │          │          │  提問資料各1 份。        │
│    │          │得標之商品。    │      │          │          │          │                          │
├──┼─────┼────────┼───┼─────┼─────┼─────┼─────────────┤
│ 10 │99年3 月19│在雅虎奇摩拍賣網│林怡聞│於99年3 月│9600元    │合作金庫鳳│99年度偵字第13818號       │
│    │日某時    │站上，刊登拍賣「│      │19日下午2 │          │松分行帳號├─────────────┤
│    │          │imation HQT Mars│      │時許，在高│          │0000000000│高雄縣政府警察局鳳山分局  │
│    │          │500GB 2.5吋 行動│      │雄縣路竹鄉│          │345 號帳戶├─────────────┤
│    │          │硬碟」之不實廣告│      │科五路100 │          │          │(一)告訴人林怡聞於警詢中之指│
│    │          │，適有林怡聞於99│      │號3 樓「億│          │          │  訴。                    │
│    │          │年3 月19日某時，│      │泰光電科技│          │          │(二)臺灣銀行網路銀行交易明細│
│    │          │上網瀏覽前開訊息│      │股份有限公│          │          │  表影本1 張。            │
│    │          │後，因而陷於錯誤│      │司」，以臺│          │          │                          │
│    │          │而下標，惟事後並│      │灣銀行網路│          │          │                          │
│    │          │未收到得標之商品│      │銀行匯款。│          │          │                          │
│    │          │。              │      │          │          │          │                          │
├──┼─────┼────────┼───┼─────┼─────┼─────┼─────────────┤
│ 11 │99年3 月20│在雅虎奇摩拍賣網│吳姿瑩│於99年3 月│4250元    │合作金庫鳳│99年度偵字第13818、99年度 │
│    │日晚間6時 │站上，刊登拍賣「│      │20日晚間6 │          │松分行帳號│偵字第22342號             │
│    │許        │Cosme Decorte 黛│      │時56分許，│          │0000000000├─────────────┤
│    │          │珂保濕美容液」之│      │在臺南縣佳│          │345 號帳戶│高雄縣政府警察局鳳山分局、│
│    │          │不實廣告，適有吳│      │里鎮安西里│          │          │臺南縣警察局佳里分局      │
│    │          │姿瑩於99年3 月20│      │55鄰佳安東│          │          ├─────────────┤
│    │          │日晚間6 時許，上│      │路10號8 樓│          │          │(一)告訴人吳姿瑩於警詢中之指│
│    │          │網瀏覽前開訊息後│      │之2 號住處│          │          │  訴。                    │
│    │          │，因而陷於錯誤而│      │，以中華郵│          │          │(二)中華郵政WebATM轉帳明細表│
│    │          │下標，惟事後並未│      │政網路ATM │          │          │  影本1 張。              │
│    │          │收到得標之商品。│      │匯款。    │          │          │(三)雅虎奇摩拍賣網站之商品資│
│    │          │                │      │          │          │          │  訊1 份。                │
├──┼─────┼────────┼───┼─────┼─────┼─────┼─────────────┤
│ 12 │99年3 月19│在雅虎奇摩拍賣網│楊金燕│於99年3 月│2650元    │合作金庫鳳│99年度偵字第13818號       │
│    │日某時    │站上，刊登拍賣「│      │19日下午3 │          │松分行帳號├─────────────┤
│    │          │&紫色蝴蝶賣場&  │      │時15分許，│          │0000000000│高雄縣政府警察局鳳山分局  │
│    │          │Q10活研美之飲（ │      │在新竹市篤│          │345 號帳戶├─────────────┤
│    │          │燕窩萃取版）50ml│      │行路8號「 │          │          │(一)告訴人楊金燕於警詢中之指│
│    │          │X10瓶X10盒」之不│      │凌通科技公│          │          │  訴。                    │
│    │          │實廣告，適有楊金│      │司」之自動│          │          │(二)郵局自動櫃員機交易明細表│
│    │          │燕於99年3 月19日│      │櫃員機。  │          │          │  影本1 張。              │
│    │          │某時，上網瀏覽前│      │          │          │          │(三)雅虎奇摩拍賣網站之商品資│
│    │          │開訊息後，因而陷│      │          │          │          │  訊、得標通知各1 份。    │
│    │          │於錯誤而下標，惟│      │          │          │          │                          │
│    │          │事後並未收到得標│      │          │          │          │                          │
│    │          │之商品。        │      │          │          │          │                          │
└──┴─────┴────────┴───┴─────┴─────┴─────┴─────────────┘